【裁判字號】    98,訴,2998
【裁判日期】    981012
【裁判案由】    搶奪等
【裁判全文】
臺灣板橋地方法院刑事判決              98年度訴字第2998號
公  訴  人  臺灣板橋地方法院檢察署檢察官
被      告  甲○○
                    （現於臺灣宜蘭監獄另案執行，暫寄押於
上列被告因搶奪等案件，經檢察官提起公訴（98年度偵字第1641
1 號），被告於準備程序中就被訴事實為有罪之陳述，本院合議
庭裁定由受命法官獨任行簡式審判程序，並判決如下：
    主    文
甲○○竊盜，累犯，處有期徒刑柒月。又意圖為自己不法之所有
，而搶奪他人之動產，累犯，處有期徒刑壹年。應執行有期徒刑
壹年陸月。
    事    實
一、甲○○前於民國95年間因施用第一級毒品案件，經本院先後
    以95年度訴字第1328號判處有期徒刑7 月確定，及以95年度
    訴字第3306號判處有期徒刑8 月確定，另因竊盜案件經本院
    以95年度簡字第7256號判處拘役50日確定。嗣前揭8 月有期
    徒刑及拘役50日經本院以96年度聲減字第1078號裁定分別減
    為有期徒刑4 月、拘役25日後，即與前述7 月有期徒刑合併
    執行，至96年8 月9 日縮刑期滿執行完畢。詎猶不知悔改，
    竟先後為下列行為：
    (一)甲○○意圖為自己不法之所有，於97年11月14日9 時許，
      在臺北縣板橋市○○路○ 段110 號前，見乙○○所使用（
      登記車主為其父陳益雄）、車號為GHO-827 號、停放該址
      之重型機車鑰匙孔內插有鑰匙，認為有機可乘，即徒手以
      該鑰匙啟動電門騎車離去而竊取之。
    (二)甲○○於97年11月14日10時許，騎乘前揭機車行經臺北縣
      板橋市○○路○ 段148 巷49號前時，見路人丙○○脖子上
      戴著1 條金項鍊（價值約新臺幣35,000元）、獨自1 人步
      行，認為有機可乘，竟另起意圖為自己不法所有之搶奪犯
      意，先騎乘前揭機車靠近丙○○，再徒手搶奪丙○○所有
      前揭金項鍊得手，旋即騎車逃離現場。
    嗣經警於97年11月14日15時許，在臺北縣板橋市○○路○ 段
    174 巷172 號前，發現前揭機車棄置該處（鑰匙孔上沒有鑰
    匙），並在該車腳踏板處採得檳榔渣1 個，經送請檢驗後，
    確認該檳榔渣所殘留DNA 型別與被告之DNA 相符，因而查悉
    上情。
二、案經臺北縣政府警察局板橋分局報告臺灣板橋地方法院檢察
    署檢察官偵查後起訴。
    理    由
一、上開犯罪事實，業據被告於本院審理時自白不諱，核與證人
    乙○○於警詢時之陳述、證人丙○○於警詢及偵訊時具結所
    證相符，並有臺北縣政府警察局車輛尋獲電腦輸入單、臺北
    縣政府警察局98年4 月1 日鑑驗書及98年8 月10日鑑驗書、
    車籍查詢基本資料詳細表、蒐證照片12張附卷，及檳榔渣1
    個扣案為證，足徵被告前開自白應與事實相符，堪可採信。
    本件事證明確，被告犯行堪以認定。
二、核被告所為，係犯刑法第320 條第1 項之竊盜罪及同法第
    325 條第1 項之搶奪罪。其所犯前開2 罪之罪名及構成要件
    迥異、犯罪時間、地點及被害人亦有不同，顯係基於個別犯
    意所為，應予分論併罰之。次查被告有前揭事實欄第一段所
    載科刑及執行紀錄乙節，有臺灣高等法院被告前案紀錄表附
    卷可稽，其於有期徒刑執行完畢後5 年以內，故意再犯本案
    有期徒刑以上之罪，為累犯，應依刑法第47條第1 項前段規
    定，加重其刑。爰審酌被告犯罪之動機目的，智識程度，竊
    盜及搶奪犯罪所得財物之價值，所使用犯罪手段之危險性，
    及其犯後坦認犯行之態度等一切情狀，量處如主文所示之刑
    ，並定其應執行刑。
三、按除被告所犯為死刑、無期徒刑、最輕本刑為3 年以上有期
    徒刑之罪或高等法院管轄第一審案件者外，於前條第1 項程
    序進行中，被告先就被訴事實為有罪之陳述時，審判長得告
    知被告簡式審判程序之旨，並聽取當事人、代理人、辯護人
    及輔佐人之意見後，裁定進行簡式審判程序，刑事訴訟法第
    273 條之1 第1 項定有明文。本案被告被訴竊盜罪之法定本
    刑為「5 年以下有期徒刑、拘役或5 百元以下罰金」、搶奪
    罪之法定本刑為「6 月以上、5 年以下有期徒刑」，其於本
    院準備程序期日就被訴事實為有罪之陳述後，經告知被告簡
    式審判程序之旨，並聽取被告及檢察官之意見後，本院合議
    庭認宜改用簡式審判程序，乃裁定由受命法官獨任行簡式審
    判程序審理之，附此說明。
據上論斷，應依刑事訴訟法第273 條之1 第1 項、第299 條第1
項前段，刑法第320 條第1 項、第325 條第1 項、第47條第1 項
前段、第55條第5 款，判決如主文。
本案經檢察官林慈雁到庭執行職務。
中    華    民    國    98    年    10    月    12    日
                  刑事第十三庭  法  官  楊明佳
以上正本證明與原本無異。
如不服本判決應於收受送達後10日向本院提出上訴書狀，並應敘
述具體理由；其未敘述上訴理由者，應於上訴期間屆滿後20日內
向本院補提理由書（均須按他造當事人之人數附繕本）「切勿逕
送上級法院」。
                                書記官  林金良
中    華    民    國    98    年    10    月    12    日
附錄本案論罪科刑法條全文
刑法第320條
意圖為自己或第三人不法之所有，而竊取他人之動產者，為竊盜
罪，處5 年以下有期徒刑、拘役或5 百元以下罰金。
意圖為自己或第三人不法之利益，而竊佔他人之不動產者，依前
項之規定處斷。
前二項之未遂犯罰之。
刑法第325條
意圖為自己或第三人不法之所有，而搶奪他人之動產者，處6 月
以上5 年以下有期徒刑。
因而致人於死者，處無期徒刑或7 年以上有期徒刑，致重傷者，
處3 年以上10年以下有期徒刑。
第 1 項之未遂犯罰之。


司法院資訊處製作；財團法人民間司法改革基金會備份。
